臺灣臺北地方法院刑事判決　　　　　　　99年度易字第3668號
公　訴　人　臺灣臺北地方法院檢察署檢察官
被　　　告　陳明德
上列被告因竊盜案件，經檢察官提起公訴（九十九年度偵字第二
七○○八號），本院判決如下：
    主  文
陳明德攜帶兇器竊盜，累犯，處有期徒刑柒月，扣案如附表所示
之物沒收之；又竊盜，累犯，處有期徒刑月；又竊盜，累犯，
處有期徒刑月；又竊盜，累犯，處有期徒刑月。應執行有期
徒刑壹年貳月，扣案如附表所示之物沒收之。
    事  實
一、陳明德前於(一)民國九十年間，因施用毒品而違反毒品危害防
    制條例案件，經本院以九十年度簡字第一七五一號刑事判決
    ，判處有期徒刑六月確定；次於(二)九十二年間，因施用毒品
    而違反毒品危害防制條例案件，經本院以九十二年度易字第
    一八○三號刑事判決，判處有期徒刑九月、四月，應執行有
    期徒刑一年確定；又於(三)九十三年間，因持有毒品而違反毒
    品危害防制條例案件，經臺灣高等法院以九十四年度上重訴
    字第一四號刑事判決，判處有期徒刑三年確定；復於(四)九十
    三年間，因施用毒品而違反毒品危害防制條例案件，經本院
    以九十四年度易字第七六八號刑事判決，判處有期徒刑一年
    ，陳明德不服提起上訴，經臺灣高等法院以九十四年度上易
    字第一三九七號刑事判決駁回其上訴確定；另於(五)九十三年
    間，因偽造文書案件，經本院以九十四年度簡字第九一二號
    刑事判決，判處有期徒刑四月確定。上開(三)至(五)之案件嗣經
    臺灣高等法院以九十六年度聲減字第四四三號裁定減刑並定
    應執行刑為一年十一月確定，並與上開(一)(二)之罪接續執行，
    於九十六年十一月二十四日縮短刑期執行完畢。
二、陳明德猶不知悛悔，(一)於九十九年十一月二十日一時許，意
    圖為自己不法之所有，持其所有、如附表所示、在客觀上足
    以對人之生命、身體、安全構成威脅，且具有危險性而屬兇
    器之物，在新北市○○區○○路二七巷九號旁之空地，竊取
    凌德慧所有、停放於該處、車牌號碼Ｐ七－九八二五號自小
    貨車一輛；(二)於九十九年十一月二十四日二時許，意圖為自
    己不法之所有，前往新北市○○區○○路十三巷七號前，徒
    手竊取賴明源所有、置放於該處門口之ＳＴ不銹鋼管三支（
    價值約新臺幣【下同】一千五百元）；(三)於九十九年十一月
    二十四日三時許，意圖為自己不法之所有，前往新北市○○
    區○○路與民權路口之臺北捷運ＣＦ六四一標工地（無證據
    證明該工地夜間有人居住，亦無證據證明被告係逾越門扇、
    牆垣或其他安全設備而進入該工地），徒手竊取張崇晃所有
    之電纜線一批（價值約一萬五千三百元）；(四)於九十九年十
    一月二十四日四時許，意圖為自己不法之所有，在新北市○
    ○區○○路十四號前，徒手竊取陳燕華所有、停放於路邊之
    腳踏車一臺（價值約五百元）。嗣因陳明德另案違反毒品危
    害防制條例，遭臺灣臺北地方法院檢察署（下稱臺北地檢署
    ）發布通緝，而於九十九年十一月二十四日十五時許，在新
    北市○○區○○路六○四號前為警緝獲，並扣得如附表所示
    之物，及其所竊得、上開陳燕華所有之腳踏車，始悉上情。
三、案經新北市政府警察局新店分局報告臺北地檢署檢察官偵查
    起訴。
    理  由
一、認定事實所憑之證據：
  (一)證據能力之認定：
    按被告以外之人於審判外之言詞或書面陳述，除法律有規定
    者外，不得作為證據；又被告以外之人於審判外之陳述，雖
    不符合同法第一百五十九條之一至第一百五十九條之四之規
    定，但經當事人於審判程序同意作為證據，法院審酌該言詞
    陳述或書面陳述作成時之情況，認為適當者，亦得為證據；
    又當事人、代理人或辯護人於法院調查證據時，知有第一百
    五十九條第一項不得為證據之情形，而未於言詞辯論終結前
    聲明異議者，視為有前項之同意，刑事訴訟法第一百五十九
    條第一項及第一百五十九條之五分別定有明文。查本判決下
    列所引用之各項證據方法之證據能力，公訴人及被告陳明德
    於本院準備程序及審判期日中均未予爭執，且迄至言詞辯論
    終結前亦未再聲明異議（本院一○○年一月二十四日審判筆
    錄參照），本院審酌該等言詞陳述及書面陳述作成時之情況
    ，並無不宜作為證據之情事，依刑事訴訟法第一百五十九條
    之五之規定，自得作為證據，合先敘明。
  (二)上開事實二之部分，業據被告陳明德於本院一○○年一月二
    十四日審理時供承不諱（本院當日審判筆錄參照），核與證
    人即被害人凌德慧、賴明源、張崇晃、陳燕華之證述情節相
    符（證人凌德慧部分，偵卷第二六頁至第三三頁參照；證人
    賴明源部分，偵卷第三四頁至第三六頁參照；證人張崇晃部
    分，偵卷第三七頁至第三九頁參照；證人陳燕華部分，偵卷
    第四十頁、第四一頁參照），並有贓物認領保管單三紙及照
    片十三張在卷可佐（偵卷第五七頁至第五九頁、第八九頁至
    第九五頁參照），復有如附表所示之物扣案可證，是由上開
    補強證據，足認被告之任意性自白核與事實相符，堪以採信
    。本件事證明確，被告之犯行堪以認定。
二、論罪科刑之法律適用：
  (一)新舊法比較：
    查被告行為後，刑法第三百二十一條業於一○○年一月二十
    六日修正公布，於同年月二十八日生效，有關刑法第三百二
    十一條第一項第三款前、後之構成要件均屬相同，但修正前
    之法定刑為「六月以上、五年以下有期徒刑」，而修正後之
    法定刑則為「六月以上、五年以下有期徒刑，得併科新臺幣
    十萬元以下罰金」，比較新、舊法之結果，被告行為時之舊
    法對被告較為有利。是揆諸前開刑法第二條第一項前段之規
    定，
    本件自應適用被告行為時之舊法。
  (二)核被告陳明德就事實二之(一)所為，係犯刑法第三百二十一條
    第一項第三款之攜帶兇器竊盜罪；就事實二之(二)至(四)所為，
    均係犯刑法第三百二十條第一項之竊盜罪。其所為上開四次
    竊盜犯行，犯意各別，行為互異，應予分論併罰。
  (三)查被告有如事實一所載之犯罪科刑及執行情形，有臺灣高等
    法院被告前案紀錄表乙份在卷可稽，其於有期徒刑執行完畢
    五年內，故意再犯本件有期徒刑以上之罪，均為累犯，均應
    依刑法第四十七條第一項規定加重其刑。
  (四)爰審酌被告於短短四天內，密集為本案之四次竊盜犯行，顯
    見其缺乏尊重他人財產權之觀念，惟念其犯後尚能坦承犯行
    、態度尚佳，兼衡其智識程度、犯罪動機、目的、手段等一
    切情狀，分別量處如主文所示之刑，並定其應執行之刑。
  (五)扣案如附表所示之物，為被告所有，且係供其為事實二之(一)
    所載竊盜犯行所用之物，業據被告供承在卷，爰依刑法第三
    十八條第一項第二款、第三項之規定宣告沒收。
據上論斷，應依刑事訴訟法第二百九十九條第一項前段，修正前
刑法第三百二十一條第一項第三款，刑法第二條第一項前段、第
三百二十條第一項、第四十七條第一項、第三十八條第一項第二
款、第三項、第五十一條第五款，刑法施行法第一條之一，判決
如主文。
本案經檢察官林彥均到庭執行職務。
中    華    民    國   100    年    1     月    31    日
                  刑事第五庭    法  官  張詩芸
以上正本證明與原本無異。
如不服本判決應於收受送達後10日內向本院提出上訴書狀，並應
敘述具體理由；其未敘述上訴理由者，應於上訴期間屆滿後20日
內向本院補提理由書（均須按他造當事人之人數附繕本）「切勿
逕送上級法院」。告訴人或被害人如對於本判決不服者，應具備
理由請求檢察官上訴，其上訴期間之計算係以檢察官收受判決正
本之日期為準。
                                書記官  宋德華
中    華    民    國   100    年    2     月    1     日
附表
┌──┬────┬───┬──────────────┐
│編號│物品名稱│數量  │      扣押物品清單編號      │
├──┼────┼───┼──────────────┤
│ 一 │剪刀    │壹支  │本院一○○年刑保管字第一一八│
│    │        │      │號編號１                    │
└──┴────┴───┴──────────────┘
附錄本案論罪科刑法條全文
中華民國刑法第三百二十條
（普通竊盜罪、竊佔罪）
意圖為自己或第三人不法之所有，而竊取他人之動產者，為竊盜
罪，處五年以下有期徒刑、拘役或五百元以下罰金。
意圖為自己或第三人不法之利益，而竊佔他人之不動產者，依前
項之規定處斷。
前二項之未遂犯罰之。
中華民國刑法第三百二十一條
（加重竊盜罪）
犯竊盜罪而有左列情形之一者，處六月以上、五年以下有期徒刑
：
一、於夜間侵入住宅或有人居住之建築物、船艦或隱匿其內而犯
    之者。
二、毀越門扇、牆垣或其他安全設備而犯之者。
三、攜帶兇器而犯之者。
四、結夥三人以上而犯之者。
五、乘火災、水災或其他災害之際而犯之者。
六、在車站或埠頭而犯之者。
前項之未遂犯罰之。